# 同一建造合同，是否允许同时存在已完工未结算和预收账款

提问人：strongboy 时间：2014-01-25 22:22:59
在同一建造合同下，业主没有与施工单位办理结算，但却付款了，根据建造合同准则，对这一个项目，会同时存在已完工未结算（列报在存货）、应收账款贷方余额（列报在预收账款），是否需要进行对抵后以净额列示？

回答人：chenyiwei
还是建议注意收集审计证据来表明这部分客户付款的性质。只有当有证据表明该笔款项确系合同价款的支付，且双方同意将其抵减欠付的工程款时，抵减列示才是恰当的。